臺灣彰化地方法院民事裁定　九十二年度聲字第三四一號
　　聲　請　人　甲○○
　　　　　　　　（送達代收人　劉淑華律師）
　　相　對　人　己○○
　　　　　　　　丙○○
　　　　　　　　戊○○
　　　　　　　　乙○○
　　　　　　　　丁○○
　　　　　　　　庚○○
右當事人間發還擔保金事件，本院裁定如左：
　　主　　　文
聲請駁回。
　　理　　　由
一、按訴訟終結後，供擔保人證明已定二十日以上之期間，催告受擔保利益人行使權
　　利而未行使者，法院應依供擔保人之聲請，以裁定命返還其提存物，而此項規定
　　，於其他依法令供訴訟上之擔保者準用之，民事訴訟法第一百零四條第一項第三
　　款前段、第一百零六條分別定有明文。
二、聲請意旨略稱：兩造間請求清償債務事件，聲請人前依　鈞院九十年度裁全字第
　　二九六０號假扣押民事裁定，提存台灣土地銀行可轉讓定期存單新台幣（下同）
　　六十萬元（提存案號：九十年度存字第一四三九號），就相對人之財產在一百八
　　十萬元之範圍內假扣押後，　鈞院民事執行處以九十年度執全字第一四一九號對
    相對人之財產執行在案。嗣上開清償債務事件，業經　鈞院判決聲請人部分勝訴
    確定在案，聲請人依民事訴訟法第一百零四條第一項第二款之規定，以員林中正
    郵局第一０三三號存證信函，定二十日之期限催告相對人行使權利，相對人已於
    九十一年十二月十六日收受送達，而相對人於期限內並無任何主張，為此提出本
　　院員林簡易庭九十一年度員簡字第二八六號民事判決影本一件、確定證明書影本
    一件、存證信函影本一件、收件回執影本六件為證，聲請依上開規定，請求返還
　　提存物等語。經查：(一)聲請人依本院九十年度裁全字第二九六０號假扣押事件，
　　係主張對相對人之被繼承人賴存仁有一百八十萬元之債權，嗣經本院准許聲請人
　　以六十萬元或等值之台灣土地銀行股份有限公司可轉讓定期存單，為相對人供擔
　　保後，得對於債務人之財產，在一百八十萬元之範圍內，予以假扣押；又聲請人
　　並提供台灣土地銀行可轉讓定期存單六十萬元，聲請本院對相對人之財產假扣押
　　執行在案，嗣聲請人於九十二年一月六日以本院九十二年度執字第二０七號清償
　　債務事件，聲請對相對人之上開假扣押財產執行，經本院調上開假扣押卷執行後
　　，於九十二年十月二十八日經本院以五十六萬元拍定，聲請人於同年十一月十一
　　日至本院領取案款時，始全案終結之事實，業經本院調閱本院九十年度裁全字第
　　二九六０號、九十年度執全字第一四一九號、九十二年度執字第二０七號民事卷
　　宗及九十年度存字第一四三九號提存卷宗查明屬實。(二)再聲請人曾主張其對相對
　　人有四十八萬元零七百元之債權，向本院起訴，並獲勝訴判決確定，此亦經本院
　　調閱九十一年度員簡字第二八六號民事卷宗確認無訛。惟本件起訴請求之金額僅
　　為四十八萬零七百元，並未能函括前開主張假扣押債權之一百八十萬元，且聲請
　　人係於九十一年十二月十六日以存證信函催告相對人於二十日之期限內行使權利
　　時，並非在假扣押財產執行完畢之後為之，其催告既非在訴訟終結後為之，則其
　　催告程序即與民事訴訟法第一百零四條第一項第三款之規定不符。故聲請人之主
　　張與首揭之規定不合，本件無從准許，應予駁回。
中　　　華　　　民　　　國　　九十三　　年　　　一　　　月　　三十　　　日
　　　　　　　　　　　　　　　　　　民事第二庭
~B法　　　官　何志通
右為正本係照原本作成。
如對本裁定抗告，須於裁定送達後十日內向本院提出抗告狀( 須繳抗告費新台幣四十
五元 )。
中　　　華　　　民　　　國　　九十三　　年　　　二　　　月　　　三　　　日
~B法院書記官　蘇美苓
